【裁判字號】    95,法,7
【裁判日期】    950428
【裁判案由】    選任臨時管理人
【裁判全文】
臺灣板橋地方法院民事裁定                 95年度法字第7號
聲  請  人  財政部臺灣省北區國稅局臺北縣分局
法定代理人  庚○○
上列聲請人聲請為相對人毅程實業有限公司（設台北縣板橋市○○路○段281巷17號2樓）選任臨時管理人事件，本院裁定如下：
    主  文
選任戊○○（住台北縣板橋市○○路○段232號7 樓之16，身分證
統一編號：Ｚ000000000號）為毅程實業有限公司之臨時管理人。
聲請程序費用由聲請人負擔。
   理  由
一、按有限公司之董事不為或不能行使職權，致公司有受損害之
    虞時，法院因利害關係人或檢察官之聲請，得選任1 人以上
    之臨時管理人，代行董事之職權。但不得為不利於公司之行
    為。此觀公司法第108 條準用第208 條之1 第1 項之規定自
    明。
二、本件聲請人聲請意旨略稱：因相對人毅程實業有限公司董事
    甲○○於民國91年7 月25日死亡，不能行使職權，該公司迄
    95年3 月1 日尚滯欠營利事業所得稅1 筆共計新臺幣（下同
    ）56,149元，即將逾核課期間，聲請人為辦理上開核定稅額
    繳款書送達等稅捐稽徵事宜，核屬利害關係人甚明，為此爰
    依公司法第108 條第4 項準用同法第208 條之1 第1 項、非
    訟事件法第64條第1 項之規定，聲請鈞院選任臨時管理人代
    行職權，以利稅捐稽徵，並提出個人基本資料查詢清單、全
    戶戶籍資料查詢清單及該公司變更登記表等影本各1 件為證
    。
三、經查聲請人主張之事實，業據其提出前開書證為憑，是聲請
    人確為本件之利害關係人，毅程實業有限公司亦有選任臨時
    管理人之必要。再查，毅程實業有限公司除已歿之董事甲○○外，另有股東乙○○、己○○、丙○○及丁○○等4 人，
    出資額依序為新台幣（下同）400,000 元、400,000 元、
    70,000 元 、70,000元、60,000元，此有公司變更登記表之
    影本1 份在卷可憑。又查丙○○於本院開訊問庭時到庭陳稱
    其並未同意亦未出資成為毅程實業有限公司之股東；乙○○
    則向本院陳報並非毅程實業有限公司之股東，係因身份證遺
    失遭冒用等語，是乙○○等人是否確為該公司之出資股東，
    非無疑問。另甲○○有配偶戊○○及女李貞昀、李亭慧，有
    個人基本資料查詢清單及全戶戶籍資料查詢清單足憑，依民
    法第1138條，戊○○及李貞昀、李亭慧為其繼承人，應繼承
    甲○○在毅程有限公司之出資。本院斟酌戊○○為甲○○之
    配偶，與相對人公司關係最密切，衡情應無為不利於相對人
    公司行為之理，且其居住在台北縣板橋市，前往相對人公司
    營業所在地之台北縣板橋市較諸其他股東亦屬便捷，因而認
    為選任戊○○為相對人毅程實業有限公司之臨時管理人，較
    為適宜。
四、依非訟事件法第64條第1 項、第21條第1 項前段，裁定如主
    文。
中    華    民    國    95    年    4     月    28    日
                  民事第三庭法  官  陳麗玲
以上正本係照原本作成。
如對本裁定抗告須於裁定送達後10日內向本院提出抗告狀，並應
繳納抗告費新台幣1,000 元整。
中    華    民    國    95    年    4     月    28    日
                            書記官  陳玉心


司法院資訊處製作；財團法人民間司法改革基金會備份。
